【裁判字號】    97,易,492
【裁判日期】    970716
【裁判案由】    竊盜
【裁判全文】
臺灣高雄地方法院刑事判決              97年度易字第492號
公  訴  人  臺灣高雄地方法院檢察署檢察官
被      告  乙○○
            丁○○
                    （另案於台灣高雄第二監獄執行中）
上列被告等因竊盜案件，經檢察官提起公訴（97年度偵字第5471
號），本院判決如下：
    主  文
乙○○共同犯攜帶兇器竊盜未遂罪，累犯，處有期徒刑柒月，未
扣案氧氣乙炔切割器壹組，沒收之。
丁○○共同犯攜帶兇器竊盜未遂罪，累犯，處有期徒刑捌月，未
扣案氧氣乙炔切割器壹組，沒收之。
    事  實
一、乙○○前於民國95年間，因竊盜案件，經本院以95年度易字
    第2578號判處有期徒刑7 月確定，嗣經本院依「中華民國九
    十六年罪犯減刑條例」之規定，以96年度聲減字第4066號裁
    定減其刑期二分之一，甫於96年9 月3 日執行完畢；丁○○
    則於92年間，因違反毒品危害防制條例案件，經本院以92年
    度易字第1519號判處有期徒刑4 月確定，甫於93年1 月28日
    易科罰金執行完畢。詎均不知悔改，於97年2 月15日下午某
    時許，丁○○在址設高雄縣內門鄉○○路229 巷69號剛健鋼
    鐵工業股份有限公司（下稱剛健公司）附近之竹林裡，發現
    該公司在竹林斜坡處豎立數支工字鐵用以作為水土保持之擋
    土牆，又見該處乏人看管，乃告知乙○○並邀約其前往竊取
    該等工字鐵，乙○○、丁○○旋於同日基於意圖為自己不法
    所有之犯意聯絡，乙○○提供並攜帶其所有且客觀上足供兇
    器使用之氧氣乙炔切割器1 組，駕駛車牌號碼VT-653 7號自
    小貨車搭載丁○○，在丁○○之引導下抵達上開地點附近之
    產業道路旁，將車輛停妥後，由丁○○、乙○○二人共同將
    上開氧氣乙炔切割器搬運下車，由乙○○拖至竹林內持以切
    割上開工字鐵，以利搬運，丁○○則在旁等候搬運及把風。
    惟乙○○僅將上開工字鐵切割成7 支（總重630 公斤）而尚
    未得手之際，即於該日17時37分許當場為警查獲，並扣得氧
    氣乙炔切割器1 組（嗣經責付乙○○保管而發還），丁○○
    則乘隙逃逸，始循線查悉上情。
二、案經高雄縣政府警察局旗山分局報告臺灣高雄地方法院檢察
    署檢察官偵查起訴。
    理  由
壹、證據能力部分：
一、證人即共同被告乙○○經本院勘驗之警詢陳述，對被告丁○○而言，有證據能力：
（一）按訊問被告，應全程連續錄音；必要時，並應全程連續錄
      影；筆錄內所載之被告陳述與錄音或錄影之內容不符者，
      除有急迫情形且經記明筆錄者外，其不符之部分，不得作
      為證據；於司法警察官或司法警察詢問犯罪嫌疑人時，準
      用之，刑事訴訟法第100 條之1 第1 項、第2 項、第100
      條之2 亦有明文。經查，經本院勘驗證人即被告乙○○警
      詢錄音內容結果，被告乙○○就被告丁○○涉案部分，係
      供稱：「（問：丁○○是在旁邊做什麼？幫忙用還是怎樣
      ？幫忙搬？他搬就是了？你切他搬就是了？）答：那他就
      還沒搬勒。（問：伊底邊仔，那是在把風？）答：無啦，
      嘛不是把風。（問：伊叫你切，伊在旁邊幫忙搬就是了？
      ）答：（未回答）。（問：原本樹立地上的工字鐵7 支，
      是你負責切，丁○○負責搬？錄音ㄟ，是否如此？）答：
      他沒有搬，他就在旁邊而已。（問：在旁邊喔。）答：還
      沒搬啊。（問：你跟他一起去就對了？）答：是啊，是他
      帶我去.. （ 問：他也是有幫忙移動啊？）答：他在旁邊
      看。（問：也是有幫忙移動啊？否則你一個人怎麼搬？）
      答：那些都倒在地上，都還沒開始搬。（問：他有幫忙將
      鐵翻倒？）答：我啦。（問：..... 怎麼可能從頭到尾都
      是你在用？）答：你沒看到東西都在那邊沒有搬回來。（
      問：沒有啊，你已經切好幾塊了呢？）答：對呀。（問：
      你如何需要給他那個（意指隱瞞、迴護）勒？他總有動動
      到鐵吧! ？總是有吧! 不可能從頭到尾都這樣吧？是否如
      此？有嗎？他有無幫你搬？幫你移動位置，這樣應該有吧
      ？）答：啊？（問：不然他在旁邊做什麼？把風？看頭看
      尾？）答：我想說他快要搬，怎麼還沒搬，我怎麼會知道
      。（問：啊？）答：我想說我割好，他.. （ 問：他本來
      是負責你切他要搬就是了？）答：那是都沒有講啦.. （
      問：是，但等一下你們二人也是要那個呀，是不是？）答
      ：是啊，但是你問說他有無搬，事實上他也還沒搬，你要
      叫我怎麼講他。（問：他就跑掉了嘛! 那他在旁邊做什麼
      ？）答：我怎麼知道，我就頭低低在割.. （ 問：他帶你
      去就是了？）答：是，我就頭低低的在割，怎麼知道他在
      做什麼，他走掉時我都不知道。... （問：是ㄢ哪？）答
      ：不知去向。」等語（院卷第111 、112 頁）。然該警詢
      筆錄卻僅記載：「是我朋友丁○○告訴我在他家附近竹林
      內有一些他人遺棄的廢鐵，請我和他一起去拿，於是我就
      開我的自小客車VT-6537 號並載了一組氧氣乙炔切割器，
      與丁○○至現場將原本樹立在地上的工型鐵以氧氣乙炔切
      割器切割成7 支，我負責切，丁○○在旁，直到警方查獲
      時我還在切割，帶我去的丁○○早已不知去向」，就實際
      問答內容顯示被告乙○○先否認被告丁○○把風，然嗣已
      自承當時心想被告丁○○應幫忙搬運等情均未予記載，已
      有諸多遺漏之處，且經本院勘驗結果，被告乙○○並未說
      出被告丁○○請其一起過去拿工字鐵等相似內容之文字，
      但上開筆錄卻記載「請我和他一起去拿」等語，亦與實際
      內容不符，則上開筆錄應無證據能力。
（二）再按被告以外之人，於審判外之言詞或書面陳述，除法律
      有規定者外，不得作為證據；又被告以外之人（包括證人
      、鑑定人、告訴人、被害人及共同被告等）於檢察事務官
      、司法警察官或司法警察調查中所為之陳述，與審判中不
      符時，其先前之陳述具有較可信之特別情況，且為證明犯
      罪事實存否所必要者，得為證據，刑事訴訟法第159 條第
      1 項、第159 條之2 分別定有明文。本件被告丁○○於本
      院審理中爭執被告乙○○於警詢中之陳述為被告以外之人
      於審判外之陳述，無證據能力。而上開被告乙○○警詢筆
      錄，雖因記載內容與實際問答不符，而認無證據能力。然
      就經本院勘驗之被告乙○○警詢內容並製作之勘驗筆錄而
      言，被告乙○○就被告丁○○涉案部分所為之陳述，自仍
      屬被告以外之人於司法警察面前之陳述，自仍應審酌有無
      上開規定之適用。經核證人即共同被告乙○○於本院審理
      中就被告丁○○涉案部分，與其警詢所供已有不符（詳後
      述），然審酌警詢時突遭詢問，慌忙中本可能未及設詞，
      且據案發時間較近，記憶應較清晰，而有特別可信之情況
      ，仍應認有證據能力。
（三）綜上，被告乙○○之警詢筆錄雖無證據能力，然其於警詢
      之陳述經本院製作成勘驗筆錄之部分，對證明被告丁○○
      之犯罪事實而言，仍應認有證據能力。
二、卷附高雄縣政府警察局旗山分局97年2 月15日扣押筆錄、扣
    押物品目錄表、扣押物品收據關於扣得工型鐵7 支之記載、
    贓物認領保管單，均不具證據能力，應予排除：
    查被告乙○○於97年2 月15日17時37分許為警查獲之際，尚
    在以氧氣乙炔切割器切割工字鐵，業據被告乙○○供承在卷
    ，且據證人王繼勇於本院審理時結證明確，又證人丙○○亦
    於偵查中及審理中證稱：警察將該最短的一段工字鐵帶回警
    局測量並通知其領回，但因東西很重其無法搬走，所以一直
    放在警局，其他工字鐵亦因重量甚重，需僱卡車去載始能移
    動，因此均置於現場等語（偵卷第30頁、院卷第105 頁），
    則已堪認剛健公司所有之工字鐵7 支並未經被告乙○○竊取
    得手，而尚在剛健公司管領支配中，自亦無從由員警自被告
    乙○○處予以扣押，或發還予剛健公司委託之丙○○領回，
    且員警亦未實際扣押該7 支工字鐵，則上開扣押筆錄、扣押
    物品目錄表、扣押物品收據關於自被告乙○○處扣得工字鐵
    7 支及贓物認領保管單記載由剛健公司所委託之管理人丙○○領回7 支工字鐵之記載，顯有不實。則參諸上揭刑事訴訟
    法第159 條之4 之規定，縱上開文件性質上屬被告以外之人
    於審判外之陳述，且經檢察官、被告乙○○、丁○○均於審
    判程序同意作為證據，然其內容記載既有不實情形，本院審
    酌該書面作成時之情況，已認有不適當，而不得作為證據使
    用，應予排除。
三、本案相關傳聞證據，未據被告等、檢察官爭執者，有證據能
    力：
    按被告以外之人（包括證人、鑑定人、告訴人、被害人及共
    同被告等）於審判外之陳述雖不符刑事訴訟法第159 條之1
    至之4 等4 條之規定，而經當事人於審判程序同意作為證據
    ，法院審酌該言詞陳述或書面陳述作成時之情況，認為適當
    者，亦得為證據；當事人、代理人或辯護人於法院調查證據
    時，知有刑事訴訟法第159 條第1 項不得為證據之情形，而
    未於言詞辯論終結前聲明異議者，視為有前項之同意，同法
    第159 條之5 定有明文。查本案所引用之其餘證據資料（詳
    後引證據），其中屬傳聞證據部分，縱無刑事訴訟法第159
    條之1 至第159 條之4 或其他規定之傳聞證據例外情形，亦
    因被告2 人、檢察官同意可作為證據使用，或未聲明異議，
    依刑事訴訟法第159 條之5 第1 項、第2 項之規定，本院審
    酌該證據作成之情況，並無不當，認以上揭言詞陳述或書面
    陳述作為證據，應屬適當。則依刑事訴訟法第15 9條之5 第
    1 項之規定，有證據能力。
貳、實體部分：
一、訊據被告乙○○固於審理時坦認於上揭時、地攜帶氧氣乙炔
    切割器竊取剛健公司所有之工字鐵等情，惟矢口否認被告丁○○共犯上開竊盜行為，並辯稱：被告丁○○知道伊在撿拾
    廢鐵，只是基於朋友情誼告知伊該處有鐵，經伊要求下帶伊
    前往該處，且未幫忙搬運氧氣乙炔切割器，被告丁○○只是
    在一旁觀看云云（院卷第35、36頁）。被告丁○○固亦坦承
    有於上揭時、地搭乘被告乙○○之車帶被告乙○○前往現場
    等事實，然矢口否認有何共同攜帶兇器竊盜之犯行，辯稱：
    因為被告乙○○平常就有在撿廢鐵，伊只有告訴被告乙○○
    說河川地有廢鐵，並大概說明位置，伊雖有坐被告乙○○的
    車一起過去，但沒有下車，被告乙○○的車子停在路邊，離
    現場尚有一段距離，因為伊搭被告乙○○的車去的，所以才
    要等被告乙○○，伊當時是在車上等，沒有下車走到現場，
    也沒有幫被告乙○○搬氧氣乙炔切割器，後來伊在車上看到
    警察從正前方來，伊有案遭通緝所以就離開云云（院卷第58
    頁）。經查：
（一）被告丁○○於97年2 月15日下午某時許，在址設高雄縣內
      門鄉○○路229 巷69號剛健公司附近之竹林裡，發現該公
      司所有而作為水土保持擋土牆之工字鐵，乃告知被告乙○○，而由被告乙○○攜帶其所有之氧氣乙炔切割器1 組，
      駕駛車牌號碼VT-6537 號自小貨車搭載被告丁○○前往上
      開地點，並由被告乙○○持上開氧氣乙炔切割器切割工字
      鐵，欲將之切成小段後予以搬運竊走，惟於尚未得手之際
      ，即於該日17時37分許當場為警查獲，並扣得氧氣乙炔切
      割器1 組，丁○○則見警察抵達時即離開等情，業據被告
      乙○○、丁○○分別於本院審理時供明在卷，核與證人即
      被害人代理人丙○○於警詢中證述該等工字鐵係其公司所
      有並用以施做擋土牆使用，竊案地點為高雄縣內門鄉○○
      路22 9巷69號旁等語（警卷第4 、5 頁）及證人即查獲員
      警王繼勇於偵查中證述查獲經過（偵卷第29頁）等情相符
      ，並有關於氧氣乙炔切割器之搜索扣押筆錄及扣押物品目
      錄表、責付保管條各1 份、現場照片8 幀、氧氣乙炔切割
      器照片1 幀在卷可稽（警卷第6 至9 頁、19頁、15至18頁
      ），此部分事實均堪以認定。
（二）被告乙○○、丁○○雖以前揭情詞置辯，惟被告乙○○於
      偵查及審理中均一致證稱、供稱：被告丁○○有下車，並
      在旁觀看伊以氧氣乙炔切割器切割工字鐵等語（偵卷第8
      、19頁、院卷第21頁）；又其前於偵查中亦另證稱係被告
      丁○○約伊一同前往，被告丁○○有幫忙將氧氣乙炔切割
      器搬下車，由其自己拖進竹林裡等語（偵卷第8 、19頁）
      。證人乙○○嗣雖於審理中改證稱：被告丁○○並未幫忙
      搬氧氣乙炔切割器下車，均是伊自己搬下車，且是伊要求
      被告丁○○帶伊前往云云（院卷第76、77頁）。惟經本院
      勘驗被告乙○○上開偵查錄音內容結果，確與筆錄記載相
      符，而就此部分之實際問答過程內容係：「（問：他有割
      ？）答：沒有。（問：他沒，那他去做什麼？）答：他帶
      我去，因為東西是他看見的。（問：他說那有東西，叫你
      停車下去？）答：他約我去的。（問：他約你時就跟你說
      那裡有東西？）答：是。」（院卷第114 頁）、「（問：
      丁○○有幫忙搬切割器？）答：他是有幫忙搬下車。（問
      ：從車子搬到切的地方嗎？）答：不是，他幫我搬下來，
      我自己拖進去一小段。」（院卷第115 頁），有本院勘驗
      筆錄可憑（院卷第114 、115 頁），衡以該等對話過程，
      均係被告乙○○自己主動陳述該等具體內容，已可認該等
      陳述確係出於被告乙○○之自由意志及當時之記憶而為，
      否則果無其情，被告乙○○焉有可能憑空杜撰該等事實？
      復衡以其於案發之初，未及深思此間利害關係，所供本較
      接近真實而較可採信；況其先後經檢察官、本院質以何以
      審判中與偵查中就被告丁○○有無搬運氧氣乙炔切割器一
      事為不同陳述，先答稱：其沒有叫被告丁○○搬（院卷第
      76 頁） ，已有答非所問之迴避情事；復改稱：細節已不
      清楚（院卷第76頁）、又證稱：其本身看不到被告丁○○
      有無搬東西下車，記憶中氧氣乙炔切割器是其自己搬的，
      因為其要分趟搬氧氣乙炔切割器之管子、儀表、噴嘴等配
      套物品到現場，所以需離開車子，不確定被告丁○○有無
      在車上幫忙將氧氣乙炔切割器拖下車云云（院卷77、78頁
      ），對其何以於審判中一改前詞而為迥異之陳述，顯無法
      提出一致且合理之說明，益證被告乙○○於審判中所證上
      開有利於被告丁○○之證言，均係臨訟杜撰以迴護共犯之
      詞，無可採信，應以其偵查中所證較為可採。是被告丁○○確有邀約被告乙○○前往竊取工字鐵、負責帶路、幫忙
      搬運氧氣乙炔切割器下車及於被告乙○○切割工字鐵時在
      旁等待等客觀行為無訛。
（三）次查，被告乙○○所使用之犯案工具即氧氣乙炔切割器為
      1 組2 桶，1 桶重達30多公斤，有被告乙○○偵查中證詞
      為佐（偵卷第19頁），則單就該等氧氣乙炔切割器之鋼瓶
      2 桶，合計已重達60斤，此外，被告乙○○於審理中證稱
      上開氧氣乙炔切割器另包含管線、儀錶、噴嘴等週邊用具
      （院卷第78頁），則其合計重量理應超越60公斤，被告乙○○復已證承：無法一次從停車處所搬運至竊案現場等語
      （院卷第78頁），顯見該等工具之搬運已甚花費人力、體
      力。另就被告乙○○所欲竊之工字鐵，其寬度均相同，然
      遭被告乙○○切割為長度各為1.3 公尺、3.33公尺、3.95
      公尺、1. 39 公尺、2.49公尺、3.69公尺、3.35公尺共7
      支，經警取其中最短之1 支（即長1.3 公尺者）測量其重
      量高達42公斤，依此比例估算該7 支工字鐵總重約630 公
      斤，又因上開7 支工字鐵重量太重，當時無法一一搬回警
      局測量，僅得就最輕之一塊予以搬運，且單就搬運該塊工
      字鐵，即須2 名員警合力搬運，亦據證人王繼勇於本院審
      理時結證在卷（院卷第108 、109 頁），並有員警職務報
      告書暨所附採證照片7 幀、計算式附卷為憑（院卷第126
      頁）；證人丙○○亦於偵查中及審理中證稱：警察將該最
      短的一段工字鐵帶回警局測量並通知其領回，但因東西很
      重其無法搬走，所以一直放在警局，其他工字鐵亦因重量
      甚重，需僱卡車去載始能移動，因此均置於現場等語（偵
      卷第30頁、院卷第105 頁），亦與證人王繼勇所證上情相
      符，而證人王繼勇證稱其有83公斤，尚需與同事合力搬運
      最輕之工字鐵，依被告乙○○自承僅有60至62公斤（院卷
      第79頁），焉能獨自犯案？被告乙○○雖辯稱員警王繼勇
      平日均從事辦公室之文書工作，體力未必較佳，一般做粗
      工之人是可以獨立搬運重達50公斤之水泥云云（院卷第11
      8 頁），惟證人王繼勇既為高雄縣政府警察旗山分局偵查
      隊偵查佐，而衡以刑警為追捕逃犯、偵查犯罪等工作需要
      ，其體能要求及平日所進行之體能自均較常人為高，且被
      告乙○○於本院審理中自承務農維生（院卷第121 頁），
      亦非平日慣做特別粗重例如打石、搬運等工作之人，本難
      認其體力確較證人王繼勇為佳，其上開所辯，亦無從據為
      有利之認定。被告乙○○雖又辯稱其所切割之工字鐵不可
      能那麼重，係員警將現場所有的工字鐵都當成其所切而誤
      算云云（卷第79頁），惟被告乙○○前警詢、偵查中對於
      員警陳述或證人丙○○、王繼勇證稱所切割之工字鐵數量
      為7 塊等情均未曾表示異議，甚且於偵查中供承當時並未
      詳細計算數量等語（院卷第114 頁、偵卷第29至31頁），
      則其又如何能事後確定該等經丈量之7 支工字鐵均非其所
      切？況證人丙○○於審理中證稱其前往現場時，看到有遭
      切割的工字鐵為7 塊（院卷第107 頁）、證人王繼勇亦於
      審理中證稱：依當時前往觀察結果，切割痕跡均為新的痕
      跡等語明確（院卷第109 頁），則被告乙○○嗣改口否認
      切割7 塊工字鐵云云，顯係事後卸責之詞。再觀以被告乙○○證稱：其停車之位置到現場工字鐵置放位置，須先走
      斜坡下去再上坡，再轉一個小彎閃過竹叢即抵達（院卷第
      81 頁） 、證人丙○○證稱從產業道路到現場是比較凹陷
      的地形，該處有一斜坡約有1 、2 公尺之高度差，該斜坡
      均種有竹子，並不好走，當時其獨自未搬東西前往現場時
      ，就覺得路程不好走等語（院卷第107 、108 頁），則綜
      參上情，以被告乙○○所攜帶之工具、所竊標的均屬重量
      甚重、體積龐大，而難以獨立搬運，加以沿路又為竹林，
      地勢起伏尚需上、下坡，更需多人合力始能順利且迅速完
      成，則被告乙○○顯難獨立犯案至明。
（四）況共犯乙○○前於警詢中曾供稱：「（問：不然他在旁邊
      做什麼？把風？看頭看尾？）答：我想說他快要搬，怎麼
      還沒搬，我怎麼會知道。（問：啊？）答：我想說我割好
      ，他.. （ 問：他本來是負責你切他要搬就是了？）答：
      那是都沒有講啦.. （ 問：是，但等一下你們二人也是要
      那個呀，是不是？）答：是啊，但是你問說他有無搬，事
      實上他也還沒搬，你要叫我怎麼講他。」等語（院卷第
      111 、112 頁），而可認被告乙○○在員警之追問下，已
      自承其當時主觀上亦認被告丁○○在現場應係負責搬運工
      字鐵之工作，係因被告丁○○尚未及搬運即離去現場，客
      觀上尚未為搬運行為，是以其亦不能向員警供稱被告丁○○有幫忙搬運工字鐵。再佐以上開所述被告丁○○確有邀
      約被告乙○○前往拿取工字鐵及幫忙搬運氧氣乙炔切割器
      之客觀行為，亦恰與被告乙○○主觀認係二人共同犯案之
      情相合，又被告丁○○果無共同犯案之意，其本無須邀約
      被告乙○○前往，更無須於被告乙○○切割工字鐵之際在
      旁觀看，益見被告丁○○於被告乙○○切割工字鐵之際在
      旁觀看，應係基於把風及以便隨時搬運、協助之意而為之
      。是縱衡上開各節，以及本件係被告丁○○發現工字鐵，
      然缺乏切割工具、載運工具，而被告乙○○恰有該等工具
      等情，足認本件應係被告丁○○發現上開工字鐵後，認可
      以竊取後變賣牟利，惟因缺乏載運之工具及切割之工具，
      乃邀約被告乙○○共同前往犯案，被告乙○○、丁○○其
      2 人就犯行之參與、分工，確有犯意之聯絡及行為之分擔
      ，至為灼然。被告乙○○、丁○○前開所辯，無非卸責之
      詞，均無足採。至共犯乙○○於偵查中經檢察官詢以取得
      工字鐵後要如何分錢一事，係證稱：「沒有時間講到那個
      問題」，業據本院勘驗偵查錄影內容明確（院卷第115 頁
      ），偵查筆錄記載「沒有時間說到這個問題」（偵卷第19
      頁），固有語意上之出入。惟縱其2 人就事後如何分贓一
      事未事先談妥，然既有共謀犯行之合意，自無影響於本件
      之認定，併予敘明。
（五）綜上，被告丁○○縱未實施以氧氣乙炔切割器切割工字鐵
      之構成要件行為，然就被告乙○○所為該等竊盜犯行，既
      有事前邀約、共謀、事前協助及事中在旁觀看以隨時協助
      搬運並把風之舉，顯係以自己犯罪之意思而參與構成要件
      以外之行為，仍應與被告乙○○共負刑責。本件事證明確
      ，被告乙○○、丁○○上揭犯行，均堪予認定，應予依法
      論科。
二、按共同正犯，係共同實施犯罪行為之人，在共同意思範圍內
    ，各自分擔犯罪行為之一部，相互利用他人之行為，以達其
    犯罪之目的，其成立不以全體均參與實施犯罪構成要件之行
    為為要件；參與犯罪構成要件之行為者，固為共同正犯；以
    自己共同犯罪之意思，參與犯罪構成要件以外之行為，或以
    自己共同犯罪之意思，事前同謀，而由其中一部分人實行犯
    罪之行為者，亦均應認為共同正犯，使之對於全部行為所發
    生之結果，負其責任（最高法院92年度台上字第2824號判決
    意旨可資參照）。次按刑法第32 1條第1 項第3 款之攜帶兇
    器竊盜罪，係以行為人攜帶兇器竊盜為其加重條件，此所謂
    兇器，其種類並無限制，凡客觀上足對人之生命、身體、安
    全構成威脅，具有危險性之兇器均屬之，且祇須行竊時攜帶
    此種具有危險性之兇器為已足，並不以攜帶之初有行兇之意
    圖為必要（最高法院79年度臺上字第5253號判例足資參照）
    ，而乙炔類氧氣燃燒時產生高溫火燄用於鋼鐵裁切與鎔接，
    為眾所周知之事，是本案之氧氣乙炔切割器1 組，重量甚重
    ，且可用以切割鋼鐵，客觀上足對人之生命、身體構成威脅
    ，自屬兇器至明。是核被告乙○○、丁○○所為，均係犯刑
    法第321 條第2 項、第1 項第3 款之攜帶兇器竊盜未遂罪。
    被告乙○○、丁○○就上開犯行，有犯意聯絡及行為分擔，
    均為共同正犯。被告2 人已著手於加重竊盜行為之實施，而
    未得手，為未遂犯，爰依刑法第25條第2 項後段規定，按既
    遂犯之刑度減輕其刑。又被告乙○○前於95年間，因竊盜案
    件，經本院以95年度易字第2578號判處有期徒刑7 月確定，
    嗣經本院依「中華民國九十六年罪犯減刑條例」之規定，以
    96年度聲減字第4066號裁定減其刑期二分之一，而於96年9
    月3 日執行完畢；被告丁○○則於92年間，因違反毒品危害
    防制條例案件，經本院以92年度易字第1519號判處有期徒刑
    4 月確定，並於93年1 月28日易科罰金執行完畢，有臺灣高
    雄地方法院檢察署刑案資料查註紀錄表、臺灣高等法院被告
    前案紀錄表各2 份在卷可憑。被告2 人於有期徒刑執行完畢
    後5 年內故意再犯本件有期徒刑以上之罪，均為累犯，應各
    依刑法第47條第1項 規定，加重其刑，併與上開減輕事由，
    依法先加後減之。爰審酌被告2 人正值壯年，然均不思以正
    當方式獲取財物，反而共同持兇器竊取他人財產，所為實屬
    不該，及念被告乙○○犯後僅坦認自己部分之犯行，然仍飾
    詞迴護共犯，態度不佳，被告丁○○則矢口否認犯行，態度
    惡劣，併審酌其等所竊物品價值、犯罪之動機、目的、手段
    、分工等一切情狀，分別量處如主文所示之刑，以示懲儆。
    至責付被告乙○○保管之氧氣乙炔切割器1 組，係被告乙○○所有供本件犯罪所用之物，業據其供明在卷（偵卷第19頁
    ），又被告丁○○既與被告乙○○共為本件犯行，本於共同
    正犯責任共同之原則，爰均依刑法第38條第1 項第2 款之規
    定為沒收之諭知。
據上論斷，應依刑事訴訟法第299 條第1 項前段，刑法第28條、
第321 條第2 項、第1 項第3 款、第25條第2 項、第47條第1 項
、第38條第1 項第2 款，判決如主文。
本案經檢察官甲○○到庭執行職務。
中    華    民    國    97    年    7    月    16    日
                  刑事第十三庭  法  官  黃苙荌
以上正本證明與原本無異。
如不服本判決應於收受本判決後10日內向本院提出上訴書狀，並
應敘述具體理由，如未敘述上訴理由者，應於上訴期間屆滿後20
日內補提理由書狀於本院（均須按他造當事人之人數附繕本）「
切勿逕送上級法院」。
中    華    民    國    97    年    7    月    17    日
                                書記官  廖佳玲
附錄本案論罪科刑法條：
中華民國刑法第321條
犯竊盜罪而有左列情形之一者，處 6 月以上、 5 年以下有期徒刑：
一  於夜間侵入住宅或有人居住之建築物、船艦或隱匿其內而犯之者。
二  毀越門扇、牆垣或其他安全設備而犯之者。
三  攜帶兇器而犯之者。
四  結夥三人以上而犯之者。
五  乘火災、水災或其他災害之際而犯之者。
六  在車站或埠頭而犯之者。
前項之未遂犯罰之。


司法院資訊處製作；財團法人民間司法改革基金會備份。
